# 急求子公司减资的相关帐务处理

提问人：lilyjue 时间：2010-09-14 17:29:32
请教一个关于子公司减资的帐务处理问题。
1. 2006 年，母公司在收购子公司A时以低于子公司净资产价值收购100%子公司股权。母公司账面投资成本为 250 ，实收资本为1000 ；子公司实收资本为 500 ，净资产价值600.
2. 2010 年 6 月，子公司A欲将实收资本减资至 200 ，将 300 返还给母公司。 子公司分录：借：实收资本 300 贷：银行存款 300 请问（ 1 ） 母公司应该怎样做账？ （ 2 ） 合并报表有什么影响？

回答人：chenyiwei
回复 楼主 lilyjue 的帖子 1 、母公司个别报表层面，由于采取了减资和收回投资的法律形式，所以可以认为先把原先的投资成本 250 收回，取得的现金 300 超过原投资成本 250 的差额 50 ，可作为投资收益处理。但鉴于相关的投资仍然存在，所以需要做好备查登记，以免成为帐外资产。也可以象征性地在帐面上对该项长期股权投资保留 1 元余额。 2 、因为该子公司是全资子公司，从合并报表层面而言，属于合并范围内的经济资源转移，不影响合并集团对外的财务状况、经营成果和现金流量，所以对合并报表没有影响。

回答人：chenyiwei
回复 藤椅 lilyjue 的帖子不可以。这不属于母公司与其自己的股东之间的权益性交易，并且也不是综合收益。已经实际收到现金，收益已经实现。

回答人：chenyiwei
回复 kadmd008 的帖子
如果仅仅是被投资企业所有者权益的内部结转，被投资方所有者权益总额无变化，则投资方不作帐务处理。